臺灣高雄地方法院刑事判決　　　　　　100年度審易字第842號
公　訴　人　臺灣高雄地方法院檢察署檢察官
被　　　告　胡生鴻
上列被告因傷害等案件，經檢察官提起公訴（100年度偵字第115
4號），嗣本院訊問被告後，因被告就其被訴事實為有罪之陳述
，經詢問被告及檢察官之意見後，合議庭裁定由受命法官依簡式
審判程序獨任審理，並判決如下：
    主  文
胡生鴻犯不能安全駕駛動力交通工具罪，累犯，處有期徒刑柒月
。
    事實及理由
一、本件被告胡生鴻所犯為死刑、無期徒刑、最輕本刑為3年以
    上有期徒刑以外之罪，其於審判程序中就被訴事實為有罪之
    陳述，經本院告知簡式審判程序之旨，並聽取當事人意見後
    ，認宜進行簡式審判程序，爰依刑事訴訟法第273條之1第1
    項規定，裁定進行簡式審判程序，合先敘明。又簡式審判程
    序之證據調查，依刑事訴訟法第273條之2規定，不受同法第
    159條第1項審判外陳述排除之限制，再被告對於卷內之各項
    證據亦不爭執證據能力（本院卷第32頁背面、第33頁），故
    卷內所列之各項證據，自得作為證據，先予敘明。
二、本件犯罪事實及證據，除犯罪事實欄補充「傷害、毀損器物
    部分已達成和解，業經告訴人撤回告訴，有撤回告訴聲請狀
    、和解書各1紙（本院卷第36、42頁，另經本院判決不受理
    在案）在卷可佐」；證據部分補充「被告於本院審理中之自
    白」外，餘均引用附件檢察官起訴書所載。
三、核被告胡生鴻所為，係犯刑法第185條之3不能安全駕駛動力
    交通工具罪。又被告有起訴書犯罪事實欄所載之犯罪前科及
    執行情形，有臺灣高等法院被告前案紀錄表1份在卷可查，
    其於上開有期徒刑執行完畢後5年內，故意再犯本件有期徒
    刑以上之罪，為累犯，應依刑法第47條第1項之規定加重其
    刑。審酌被告於服用酒類不能安全駕駛之情形下，貿然騎乘
    重型機車行駛於道路上，嗣僅因細故，即騎車追趕告訴人，
    復持安全帽砸毀告訴人所駕車輛車窗擋風玻璃，並持安全帽
    毆打告訴人，致告訴人受有起訴書犯罪事實欄所載之傷勢，
    其手段惡劣、態度囂張且目無法紀，雖被告與告訴人業已達
    成和解，告訴人並已撤回傷害與毀損部分告訴另由本院為不
    受理判決，惟參酌被告前有多次酒後駕車公共危險、妨害公
    務、傷害等前科（均是科處得易科罰金之刑），此有本院99
    年度審簡字第4004號、95年度簡字第5782號、96年度交簡字
    第3430號刑事判決及臺灣高等法院被告前科紀錄表各1份在
    卷可參，考量被告仍不思反省而再犯本罪，顯見上開前案所
    課刑度，並未能對被告產生警惕之效果，如仍科以得易科罰
    金之刑度，難期其記取教訓而不再犯罪，故被告雖已認罪，
    其量刑仍不宜過低，始足以達罰當其罪，並令被告心生警惕
    的效果，以達犯罪防制之目的。爰審酌上述情節及其犯罪動
    機、目的、手段等一切情狀，認公訴檢察官具體求刑量處被
    告有期徒刑7月，尚屬妥適，爰量處如主文所示之刑，以示
    懲戒。
據上論斷，應依刑事訴訟法第273條之1第1項、第299條第1項前
段、第310條之2、第454條第2項，刑法第185條之3、第47條第1
項，刑法施行法第1條之1，判決如主文。
本案經檢察官王清海到庭執行職務。
中    華    民    國    100    年    4   月    29    日
                  刑事第十庭  法  官  張  震
以上正本證明與原本無異。
如不服本判決應於收受送達後10日內向本院提出上訴書狀，並應
敘述具體理由；如未敘述上訴理由者，應於上訴期間屆滿後20日
內向本院補提理由書（均須按他造當事人之人數附繕本）「切勿
逕送上級法院」。
中    華    民    國    100    年    4   月    29    日
                              書記官  邱家銘
附錄本案論罪科刑所適用之法條：
中華民國刑法第185條之3
服用毒品、麻醉藥品、酒類或其他相類之物，不能安全駕駛動力
交通工具而駕駛者，處1年以下有期徒刑、拘役或科或併科15萬
元以下罰金。
附件：
臺灣高雄地方法院檢察署檢察官起訴書
                                     100年度偵字第1154號
    被      告  胡生鴻  男  30歲（民國○○年○○月○○日生）
                        國民身分證統一編號：Ｚ000000000號
                        住高雄市○○區○○路68巷23號
上列被告因公共危險等案件，已經偵查終結，認應該提起公訴，
茲將犯罪事實及證據並所犯法條分敘如下：
            犯罪事實
一、胡生鴻前因酒後駕駛動力交通工具，為法院判處有期徒刑3
    月，於民國（下同）97年3月3日易科罰金執行完；。復於99
    年8月21日午夜、22日凌晨，再度犯有酒後駕駛動力交通工
    具、妨害公務及傷害等罪行，現正由臺灣高雄地方法院審理
    中。
二、詎其又於99年12月20日21時許飲用酒類後，騎乘車牌號碼
    685—HVF號重型機車行駛於路上。於21時50分許，因超車糾
    紛而與車牌號碼0208—WZ號自用小客車之駕駛陳致安在高雄
    市中都橋上口角，並沿路追趕陳致安至高雄市○○區○○道
    路與美術館路交岔口，進而趁陳致安停等紅綠燈時，持安全
    帽砸毀上開自用小客車之左後車窗擋風玻璃。陳致安遂下車
    自衛，然胡生鴻立即持安全帽加以毆打，致陳致安受有頭部
    創傷併左前額與左上唇挫傷、胸部挫傷等傷害。嗣於22時8
    分許，為循周遭民眾報警前來之員警當場發現其渾身酒味，
    進而接受員警所為呼氣酒精濃度測試，結果酒精濃度達每公
    升0. 76毫克，顯已不能安全駕駛動力交通工具。
三、案經陳致安訴由高雄市政府警察局鼓山分局報請偵辦。
            證據並所犯法條
一、上開犯罪事實，業據被告胡生鴻坦承不諱，核與告訴人陳致
    安所述相符，並有診斷證明書、呼氣酒經濃度測試報告、職
    務報告、現場照片、高雄市政府警察局舉發違反道路交通管
    理事件通知單、刑法第一百八十五條之三案件測試觀察紀錄
    表在卷可按，是其犯嫌已堪認定。
二、核被告所為，係犯刑法第185條之3條酒醉駕車罪、第277條
    第1項傷害罪、第354條毀損罪等罪嫌。而上開各罪間，犯意
    各別，行為互殊，請予分論併罰。又被告有如事實欄所述之
    前科，有本署刑案資料查註紀錄表在卷可憑，則其受徒刑之
    執行完畢，5年以內故意再犯本件有期徒刑以上之罪，為累
    犯，請依刑法第47條第1項之規定加重其刑。再查被告屢次
    恃酒逞兇，有本署檢察官99年度偵字第28337號起訴書可資
    參照，足見可易科罰金之刑度以無法使其自我克制，反而讓
    他覺得不過繳錢給政府即可了事，若不從重量刑，只會給他
    再犯的心理建設，因此請科處有期徒刑1年以上之應執行刑
    ，以杜僥倖。
三、依刑事訴訟法第251條第1項提起公訴。
    此  致
臺灣高雄地方法院
中    華    民    國   100    年    2     月    21    日
                              檢  察  官 趙 期 正
上正本證明與原本無異
中    華    民    國   100    年    3     月    4     日
                              書  記  官
所犯法條：
中華民國刑法第185條之3
服用毒品、麻醉藥品、酒類或其他相類之物，不能安全駕駛動力
交通工具而駕駛者，處一年以下有期徒刑、拘役或科或併科十五
萬元以下罰金。
中華民國刑法第277條
（普通傷害罪）
傷害人之身體或健康者，處 3 年以下有期徒刑、拘役或 1 千元
以下罰金。
犯前項之罪因而致人於死者，處無期徒刑或 7 年以上有期徒刑；
致重傷者，處3年以上10年以下有期徒刑。
中華民國刑法第354條
（毀損器物罪）
毀棄、損壞前二條以外之他人之物或致令不堪用，足以生損害於
公眾或他人者，處2年以下有期徒刑、拘役或5百元以下罰金。